【裁判字號】    98,聲,30
【裁判日期】    980305
【裁判案由】    返還提存物
【裁判全文】
臺灣新竹地方法院民事裁定                98年度聲字第30號
    聲  請  人  三信商業銀行股份有限公司
    法定代理人  乙○○
    相  對  人  甲○○
上列聲請人聲請返還提存物事件，本院裁定如下：
    主  文
本院九十三年度存字第九四八號擔保提存事件，聲請人所提存之
新臺幣壹拾萬元之擔保金，准予返還。
聲請程序費用由相對人負擔。
    理  由
一、按訴訟終結後，供擔保人證明已定20日以上之期間，催告受
    擔保利益人行使權利而未行使者，或法院依供擔保人之聲請
    ，通知受擔保利益人於一定期間內行使權利並向法院為行使
    權利之證明而未證明者，法院應依供擔保人之聲請，以裁定
    命返還其提存物，民事訴訟法第104條第1項第3款定有明文
    。此項規定，於其他依法令供訴訟上之擔保者準用之，同法
    第106條規定甚明。另所謂「訴訟終結」，應從廣義解釋，
    包括撤銷假扣押或假處分裁定及執行程序終結在內，最高法
    院88年度台抗字第682號裁判要旨可資參照。
二、本件聲請意旨略以：聲請人與相對人間之給付借款事件，聲
    請人前遵本院93年度裁全字第1386號民事裁定，為擔保假扣
    押之實施，提供新臺幣100,000元為擔保金，並以本院93年
    度存字第948號擔保提存事件提存後，聲請對相對人之財產
    實施強制執行在案。嗣因本件假扣押執行之標的已於本院94
    年度執字第5504號清償票款事件中拍定，聲請人並聲請撤銷
    前開假扣押裁定，是執行程序業已終結，而聲請人復向本院
    聲請通知受擔保利益人即相對人於一定期間內行使權利，並
    向法院為行使權利之證明，而相對人迄今均未行使權利，為
    此請求返還前開提存之擔保金等語，並提出本院97年度裁全
    聲字第59號撤銷假扣押裁定及其確定證明書、93年度存字第
    948號提存書、新院雲民倫97聲764字第15224號函等件為證
    。
三、經查，聲請人主張之事實，業經本院審核聲請人所提出之前
    開證物及依職權調取本院93年度裁全字第1386號假扣押事件
    、93年度存字第948號擔保提存事件、93年度執全字第703
    號假扣押執行事件、94年度執字第5504號清償票款事件、97
    年度聲字第764號通知受擔保利益人行使權利事件及97年度
    裁全聲字第59號撤銷假扣押事件等卷宗，核與聲請人前開所
    述相符。次查，本件假扣押執行之標的，業經本院94年度執
    字第5504號清償票款執行事件中拍定，且聲請人並聲請本院
    以97年度裁全聲字第59號撤銷假扣押事件撤銷前開假扣押裁
    定在案，則本件執行程序業已終結，按前揭裁判要旨，符合
    廣義的訴訟終結要件，且聲請人復已聲請本院通知受擔保利
    益人即相對人於一定期間內行使權利而不行使，亦據本院依
    職權查明兩造間於本院及臺灣臺中地方法院並無民事訴訟、
    調解、聲請支付命令之情，此有本院民事紀錄科查詢表及臺
    灣臺中地方法院函文在卷可參。從而，聲請人聲請返還前開
    提存之擔保金，即無不合，應予准許。
四、依民事訴訟法第95條、第78條，裁定如主文。
中    華    民    國    98    年    3     月    5     日
                  民事第二庭   法  官  盧玉潤
以上正本係照原本做成。
如對本裁定抗告須於裁定送達後10日內向本院提出抗告狀，並繳
納抗告費新臺幣1,000元。
                               書記官  謝國聖
中    華    民    國    98    年    3     月    5     日


司法院資訊處製作；財團法人民間司法改革基金會備份。
